臺灣彰化地方法院刑事判決　　　　　　　　　　　　　九十一年度易字第八三四號
　　公　訴　人　臺灣彰化地方法院檢察署檢察官
　　被　　　告　丁○○
右列被告因竊盜案件，經檢察官聲請簡易判決處刑（九十年度偵字第五０五九號），
本院員林簡易庭認不宜以簡易判決處刑，簽移本院改依通常程序審理，本院判決如左
：
  主  文
丁○○於夜間侵入住宅竊盜，處有期徒刑拾月。
  事  實
一、丁○○於民國九十年七月二十日凌晨五時三十分許之夜間（當日日出時間為凌晨
    五時五十分），行經彰化縣花壇鄉○○村○○街二百巷四號前，見黃清安所有之
    車牌號碼Ｊ二─八四五六號自用小客車停放於該處，且該住處之大門未上鎖，竟
    意圖為自己不法之所有，先侵入黃清安位於上址之住處內竊取該自小客車之鑰匙
    ，復接續以所竊得之鑰匙，竊取上開自小客車，得手後供己代步之用。嗣丁○○
    於同年七月二十一日十九時三十分許，駕駛該車搭載己○○（另由檢察官偵辦）
    行經彰化縣員林鎮井仔巷八十八號前時，為警臨檢盤查，竟畏罪而不慎衝撞警車
    ，進而棄車逃逸，旋於同日二十二時三十分許，在井仔巷一百六十號旁山區之草
    叢內為警查獲。
二、案經彰化縣警察局員林分局報請台灣彰化地方法院檢察署檢察官偵查後，聲請簡
    易判決處刑，由本院改依通常程序審理。
     理  由
一、查檢察官聲請以簡易判決處刑之案件，經法院認為有刑事訴訟法第四百五十一條
    之一第四項但書之情形者，應適用通常程序審判之，同法第四百五十二條定有明
    文。本院認本件有刑事訴訟法第四百五十一條之一第四項但書之情形，不得以簡
    易判決處刑，應適用通常程序審理之，合先敘明。
二、右揭事實，業據被告丁○○於偵查中及本院審理時坦承不諱，核與被害人之父乙○○於警訊中指訴之情節相符，並有車輛竊盜、車牌失竊資料個別查詢報表—查
    詢車輛認可資料一紙、贓物認領保管一紙、照片四張及九十年七月二十日日出日
    落時間查詢表一份在卷可資佐證，本件事證明確，被告犯行堪以認定。
三、核被告所為，係犯刑法三百二十一條第一項第一款夜間侵入住宅竊盜罪。被告竊
    取汽車鑰匙後持以竊取汽車，係基於同一竊盜犯意下接續為之，實施時間密切接
    近，且僅侵害一法益，應論以單純一罪，方符法理。又公訴人起訴書未敘及被告
    先於夜間侵入被害人住處竊取汽車鑰匙之犯行，惟上開部分與起訴書所載被告竊
    取被害人自小客車之犯行，係屬實質上一罪，已如前述，應為起訴效力所及，本
    院自應併予審判，附此敘明。爰審酌被告曾有竊盜及贓物等犯罪前科（參前案紀
    錄表），素行不良，暨其犯罪之動機、手段、致生危害之程度，及犯後坦承犯行
    之態度等一切情狀，量處如主文所示之刑。至扣案之自製鑰匙二支，被告否認為
    其所有，辯稱：該二支自製鑰匙是警員於查獲地點之草堆裡找到的等語，此亦為
    警員梁橫濱於本院調查時所是認，復無其他證據足認扣案之鑰匙確係被告所有，
    爰不併予宣告沒收，附此敘明。
四、台灣彰化地方法院檢察署檢察官送請併案審理（九十年度偵字第七六二一號）意
    旨略以：公訴人以被告意圖為自己不法所有，先於九十年九月四日十二時三十分
    許，在彰化縣大村鄉○○村○○路二五０之八號前，竊取戊○○所有之車號ＱＵ
    —六三九八號自小客車，復與另案被告甲○○，共同基於犯意之聯絡，由另案被
    告庚○○基於幫助之意思，提供不知情之連明宗之華信銀行新莊分行，帳號00
    000000000000號之帳戶提款卡予被告丁○○及甲○○，以供渠等恐
    嚇被害人匯款之用，並由丁○○撥打電話予被害人，對其恐嚇稱：車在伊手上，
    要匯款十三萬元至連明宗帳戶內，否則要銷毀車子，讓被害人再也見不到車子等
    語，致被害人心生畏懼而如數匯款，因認被告涉犯竊盜與恐嚇取財等罪嫌，而與
    起訴書所載被告之犯行具有連續犯及牽連犯之裁判上一罪關係，爰送請併案審理
    。檢察官認被告丁○○涉有與甲○○共同為右揭竊盜及恐嚇取財之犯行，係以另
    案被告庚○○及甲○○之指述為其論據，惟被告丁○○則堅詞否認有右揭犯行，
    辯稱：當日伊右腳感染蜂窩性組織炎，無法走路，還由伊朋友辛○○扶伊去醫院
    開刀，不可能去偷車等語，經查：被告確於九十年九月四日上午十點三十分許，
    因右膝部皮下膿腫併淋巴腺炎，至張天長醫院就診，並施以切開排膿引流術，有
    張天長醫院函二紙可按，而證人即於九十年九月四日陪同被告就醫之人辛○○亦
    於本院調時結證稱：丁○○曾斷斷續續住在伊家，九十年八、九月份時確有住在
    伊家，當時他曾因腳膝部蜂窩性組織炎，已經無法自行走路，叫伊扶他去醫院，
    伊騎機車從家裡載他至醫院，看完醫生後又載他回伊家，他於就醫並未離開過伊
    家等語，核與本院隔離訊問被告於九十年九月四日如何就醫之經過相符，堪認被
    告當日確已因腳傷，無法行走，而由辛○○協助就醫，並於同日進行排膿手術，
    則其如何能於同日自行前往竊取戊○○所有之右揭車輛？參以庚○○於本院調查
    時指稱：是甲○○向伊借帳戶，告訴伊車子是他與正聰穎一起偷的等語，惟其於
    偵查中卻指稱：是丁○○告訴伊該車（即戊○○之車）是他自己去偷的，甲○○
    並沒有提過此事等語，甲○○則先於偵訊中指稱：伊不認識丁○○，是透過庚○○才認識的，伊只是幫他去領錢而已，是庚○○告訴伊他（指庚○○）的一個朋
    友去偷的等語，復於本院調查時指稱：是丁○○說他有一部車子，問伊可不可以
    處理，伊才向庚○○拿帳戶給丁○○等語，互核渠等指述情節不僅前後不一，亦
    相互矛盾，渠等之指述自難以遽信，是被告是否確有移送併辦所指犯行，實有合
    理之可疑？又設如被告確有右揭犯行，然另斟酌該等犯行之客觀情狀，依本件被
    害人之父乙○○指述失竊之情形，並未敘及被告於竊取本件自用小客車後，有何
    對之加以恐嚇取財之犯行，被告亦稱：竊取該車僅係為供代步之用等語，故縱認
    被告事後與甲○○共犯竊盜及恐嚇取財之犯行，其主觀上之犯罪目的、客觀上之
    犯罪手段均不相同，應認係另行起意所為，難認與本件有何連續犯及牽連犯之裁
    判上一罪之關係，檢察官所認尚有未洽，從而，此部分與上述起訴書所載部分並
    無連續犯及牽連犯之裁判上一罪關係，並非前開起訴效力所及，亦未經起訴，本
    院自無從審究，應退請檢察官另為適當之處理，並無違誤。
據上論斷，應依刑事訴訟法第四百五十二條、第二百九十九條一項前段，刑法第三百
二十一條第一項第一款，判決如主文。
本案經檢察官丙○○到庭執行職務。
中      華      民      國    九十一    年     十二     月      十      日
                              台灣彰化地方法院刑事第一庭
                                    審判長法官  葉  榮  郎
                                    法      官  葛  永  輝
                                    法      官  簡  璽  容
右正本證明與原本無異。
如不服本判決，應於判決送達後十日內向本院提出上訴狀( 須附繕本 )。
告訴人或被害人對於判決如有不服具備理由請求檢察官上訴者，其上訴期間之計算係
以檢察官收受判決正本之日期為準。
                                    法院書記官  王  惠  嬌
中      華      民      國    九十一    年     十二     月      十一    日
刑法第三百二十一條
犯竊盜罪而有左列情形之一者，處六月以上五年以下有期徒刑：
一、於夜間侵入住宅或有人居住之建築物、船艦或隱匿其內而犯之者。
二、毀越門扇、牆垣或其他安全設備而犯之者。
三、攜帶兇器而犯之者。
四、結夥三人以上而犯之者。
五、乘火災、水災或其他災害之際而犯之者。
六、在車站或埠頭而犯之者。
前項之未遂犯罰之。
